【裁判字號】    89,婚,141
【裁判日期】    890209
【裁判案由】    離婚
【裁判全文】
臺灣板橋地方法院民事判決  八十九年婚字第一四一號
    原      告  乙○○○
    被      告  甲○○
右當事人間離婚事件，本院判決如左：
    主      文
准原告與被告離婚。
訴訟費用由被告負擔。
    事    實
甲、原告方面：
  一、聲明：求為判決如主文所示。
  二、陳述：
      兩造於民國七十年十一月八日結婚，自至八十一年被告並未與原告共同生活，
      兩造迄今分居達六年，感情淡漠，兩造婚姻實難以維持，為此依民法第一千零
      五十二條第二項規定訴請裁判離婚。
乙、被告方面：
  一、聲明：同意原告請求。
  二、陳述：兩造迄今分居達六年，伊明知不可能在一起，願意與原告離婚。
    理    由
一、按關於認諾效力之規定，於婚姻事件，不適用之。又關於訴訟上自認及不爭執事
    實之效力之規定，在撤銷婚姻、離婚或夫妻同居之訴，於撤銷婚姻、離婚或拒絕
    同居之原因、事實，不適用之，民事訴訟法第五百七十四條第一項、第二項前段
    ，分別定有明文。本件因係離婚之訴，事關身分，其事由係屬法院依職權調查之
    事項，是被告雖同意原告之請求，亦不生訴訟法上認諾及自認之效果，合先敘明
    。
二、兩造係夫妻，有原告提出戶籍謄本可據。原告主張兩造迄今分居達六年，感情淡
    漠，兩造婚姻實難以維持，被告亦不否認兩造分居已達六年之事實，故堪信原告
    之主張為真實。
三、按婚姻乃一男一女之兩性結合，以組織家庭，共同生活為目的。故如有足以破壞
    共同生活或難以維持共同生活之情事發生，允宜許其離婚以消滅婚姻關係。民國
    七十四年六月三日修正公布之民法親屬編，就裁判離婚之原因增設民法第一千零
    五十二條第二項規定：「有前項以外之重大事由，難以維持婚姻者，夫妻之一方
    得請求離婚。但其事由應由夫妻之一方負責者，僅他方得請求離婚」，乃關於夫
    妻請求裁判離婚事由之概括規定，其目的在使夫妻請求裁判離婚之事由較富彈性
    ，是夫妻間苟已發生足使「婚姻難以維持之重大事由」，縱不符同條第一項所列
    各款情形，自仍得依上開第二項規定訴請離婚。本件兩造分居達六年之久，徒有
    夫妻之名而無夫妻之實，與夫妻以共同生活為目的之本質有違，雙方感情因長期
    分隔而淡漠，顯無回復共同生活之望，已構成婚姻難以維持之重大事由，且係應
    由兩造共同負責，依上開說明，原告據以訴請裁判離婚，於法並無不合，應予准
    許。
四、結論：本件原告之訴為有理由，並依民事訴訟法第七十八條，判決如主文。
中      華      民      國    八十九    年      二      月      九      日
                                    臺灣板橋地方法院民事第三庭
~B法      官  張谷輔
右為正本係照原本作成
如對本判決上訴須於判決送達後二十日內向本院提出上訴狀
中      華      民      國    八十九    年      二      月      十      日
~B法院書記官  郭玉芬


司法院資訊處製作；財團法人民間司法改革基金會備份。
